臺灣高等法院刑事裁定
                                     108年度抗字第2173號
    抗  告  人
    即  被  告  朱恩涵  





上列抗告人因違反毒品危害防制條例案件，不服臺灣桃園地方法
院中華民國108年10月28日裁定（108年度審訴字第1094號），提
起抗告，本院裁定如下：
    主  文
抗告駁回。                                             
    理  由
一、原裁定意旨略以：抗告人即被告朱恩涵於民國108年5月31日
    入法務部○○○○○○○○○執行，本案判決已依刑事訴訟法第56條
    第2項規定，囑託該監所長官送達，並由抗告人本人於108年
    9月20日親自簽收，是本案判決已於108年9月20日合法送達
    ，並於翌日即同年9月21日起算上訴期間10日，而監所與法
    院間並無在途期間可言（最高法院86年度台抗字第80號裁定
    意旨參照），故本件上訴期間末日為108年9月30日。然抗告
    人遲至108年10月15日，始依刑事訴訟法第351條第1項規定
    ，向監所長官提出上訴書狀，是抗告人提出本件上訴顯已逾
    期，其上訴違背法律上之程式，且無從補正，應予駁回。
二、抗告意旨略以：原判決未審酌抗告人行為連貫，具方法結果
    之密切關係，且侵害同種法益，有違裁判上一罪主義原則。
    原判決另有未依刑法第57條之科刑標準判決，以及抗告人始
    終坦承犯刑，卻未依刑法第59條酌量減輕刑度之違誤；由於
    抗告人欠缺法律概念致上訴逾期，懇請網開一面等語。
三、按上訴期間為10日，自送達判決後起算。原審法院認為上訴
    不合法律上之程式或法律上不應准許或其上訴權已經喪失者
    ，應以裁定駁回之。但其不合法律上之程式可補正者，應定
    期間先命補正。刑事訴訟法第349條前段、第362條分別定有
    明文。又於監所執行之被告，固可不經監所長官而提出上訴
    書狀，且該監所不在法院所在地者，得扣除在途期間。但如
    向監所長官提出上訴書狀，依刑事訴訟法第351條第1項規定
    必在上訴期間內提出者，始視為上訴期間內之上訴。
四、經查：
  ㈠本案判決正本於108年9月20日送達法務部○○○○○○○○○，並交由
    抗告人本人收受，此有送達證書在卷可稽（見原審卷，第63
    頁），已生合法送達之效力。又本件抗告人逕向監所長官提
    出上訴書狀，不生扣除在途期間問題，自應於上訴期間內提
    出上訴。是以，本件上訴期間應自判決正本送達之翌日即10
    8年9月21日起算10日，計至108年9月30 日（星期一，非為
    休息日)屆滿，然被告遲至108年10月15日始向監所長官提出
    上訴書狀，此有刑事聲明上訴狀上法務部○○○○○○○○○收狀戳
    記在卷足憑(見原審卷、第67頁)。是其提起本件上訴，顯已
    逾上訴期間，且無從補正，原審法院以被告上訴逾期為由，
    裁定駁回其上訴，核無違誤。
  ㈡抗告意旨所執前述內容，均無礙其上訴逾期可歸責於抗告人
    之事由，即不影響失權效果之發生，且非回復原狀適法之理
    由。綜上，被告之抗告為無理由，應予駁回。
據上論斷，應依刑事訴訟法第412 條，裁定如主文。
中　　華　　民　　國　 108　　年　　12　　月　　27　　日
                  刑事第二十三庭審判長法　官　李釱任
                                      法　官　崔玲琦
                                      法　官　梁耀鑌
以上正本證明與原本無異。
施用第二級毒品部分，不得再抗告。
施用第一級毒品部分，得再抗告。
如不服本裁定，應於收受送達後五日內向本院提出抗告狀。
                                      書記官　宗志強
中　　華　　民　　國　　108 　年　　12　　月　　30　　日